# 融资租赁实际利率法

提问人：502456144 时间：2016-04-13 14:17:40
请教请版主，融资租赁业务，合同中没有约定利率，那么利率应如何得出，是计算出内含报酬率吗？

回答人：chenyiwei
用合同履行期间的现金流量净额计算IRR。在《计学撮要 2015 》的问题4-2-4、4-2-5中有案例。